【裁判字號】    89,上訴,3362
【裁判日期】    891115
【裁判案由】    搶奪
【裁判全文】
臺灣高等法院刑事判決                          八十九年度上訴字第三三六二號
    上  訴  人  臺灣臺北地方法院檢察署檢察官
    被      告  甲○○
右上訴人因被告搶奪案件，不服臺灣臺北地方法院八十九年度訴字第二八八號，中華
民國八十九年七月二十四日第一審判決 (起訴案號：臺灣臺北地方法院檢察署八十九
年度偵字第一五九○號)提起上訴，本院判決如左：
    主  文
上訴駁回。
    理  由
一、公訴意旨略以：被告甲○○與與乙○○（業經判決）共騎乘機車出遊，於民國（
    下同）八十九年一月五日下午三時許，途經台北市○○○路一一九巷七十二號前
    ，見行人丙○○皮包夾於左下腋，張、徐二人認有機可乘，乃共同意圖為自己不
    法之所有，謀議由乙○○下手行搶，乙○○即出手搶黃女皮包，因丙○○拉扯，
    乙○○重心不穩，自機車上跌下後，拿著丙○○皮包往新生北路方向逃跑，嗣在
    北市○○路十巷二十二號前，為路人楊建明、陳文祺合力將乙○○追捕緝獲，被
    告甲○○則趁機逃逸，因認被告甲○○涉有刑法第三百二十五條第一項之搶奪罪
    嫌云云。
二、按犯罪事實應依證據認定之，無證據不得推定其犯罪事實；又不能證明被告犯罪
    者，應諭知無罪之判決，刑事訴訟法第一百五十四條、第三百零一條第一項分別
    定有明文。共同被告所為不利於己之供述，固得採為其他共同被告犯罪之證據，
    惟此項不利之供述，依刑事訴訟法第二百七十條第二項之規定，仍應調查其他必
    要之證據，以察其是否與事實相符，自難專憑此項供述，為其他共同被告犯罪事
    實之認定。最高法院著有三十一年度上字第二四二三號判列。
三、公訴及上訴意旨認被告甲○○涉有搶奪罪嫌，無非係以右揭事實，業據共犯乙○○坦承不諱，核與被害人丙○○指述情節相符，並經證人楊建明、陳文祺證述屬
    實，為其論據。惟訊據被告甲○○堅決否認有何參與搶奪犯行，辯稱渠於原審出
    庭時方知被訴搶奪之情，因與被告乙○○曾發生金錢上糾紛，被告乙○○曾找人
    拿刀砍殺伊，係被告乙○○誣陷伊等語。經查：
    (一)本件被告徐志明於被告乙○○搶奪被追捕緝獲至警訊、偵查起訴及原審就被告
      乙○○部分為判決時，均未到案，至八十九年四月二十六日因竊盜案入監服刑
      ，始於同年五月二十二日經原審提訊，其於當庭堅詞否認與乙○○共同搶奪犯
      行，供稱渠與乙○○曾因金錢糾紛，被殺傷，尚未和解，並舉證人吳志大為證
      等情，有拘提被告未獲函文、訊問筆錄附原審卷可稽。被告確與乙○○有金錢
      債務糾紛，曾被乙○○毆打等情，為乙○○所是認，而乙○○於本院提訊被告
      徐志明未到，而單獨訊問乙○○時供稱：與伊共同搶奪丙○○者，叫「志明」
      ，綽號大柱子，住三重市，後來搬到士林，約二十三、四歲，並非甲○○，因
      曾施打海洛因，毒癮發作，於警訊時，警察取口卡給伊指認，伊也沒有指認即
      叫伊蓋印，當初被警察打到會怕等語（見本院八十九年十月十七日訊問筆錄）
      ，核與警訊時所供徐志明共同參與搶奪之情，顯不相符，其於警訊所供是否事
      實已非無疑，且其於本院調查時並未與徐志明同時出庭，自無串供迴護之情，
      參以證人吳志大於原審證述：八十八年十月份，在台北市石牌親見被告乙○○
      與甲○○因金錢發生糾紛，被告乙○○與他人共同持刀砍傷被告甲○○，伊送
      被告甲○○到榮民總醫院急診，醫生說傷口有一把刀的深度等詞（見原審卷第
      七十一頁），足徵乙○○於本院調查時所供較可採信，被告甲○○所辯尚非無
      據。
    (二)又查被告並無機車，雖其兄有機車，然為其兄自己上班所騎用，已據被告供明
      在卷（見本院八十九年十月二十四日訊問筆錄），該機車自不能借予被告騎往
      士林搭載乙○○，且該機車是藍色，亦與乙○○搶奪時與共犯所騎駛之白色機
      車不符，尚難以此為被告共犯搶奪之證據。
    (三)本案被害人丙○○、證人楊建明、陳文棋均只見到被告乙○○行搶，至於另一
      共犯為何人，渠三人均未看清（見偵查卷第七頁至第十頁反面），無從查證被
      告徐志明是否參與搶奪犯行，其無傳訊查證之要，附此敘明。
    綜上所述，本案除共同被告乙○○警訊及原審之上開瑕疵供述，難認與事實相符
    外，查無其他積極證據足認被告甲○○有何被訴搶奪犯行，既不能證明被告犯罪
    ，揆諸上開說明，應為無罪之諭知。
四、原審本同上之見解，以不能證明被告犯罪，而諭知無罪，核無不合，公訴人上訴
    意旨仍執上詞指摘原判決不當，為無理由，應予駁回。
據上論斷，應依刑事訴訟法第三百六十八條，判決如主文。
本案經檢察官劉永清到庭執行職務。
中      華      民      國    八十九    年     十一     月     十五     日
                        臺灣高等法院刑事第二十六庭
                                    審判長法  官  呂  永  福
                                          法  官  劉  叡  輝
                                          法  官  魏  新  國
右正本證明與原本無異。
如不服本判決應於收受送達後十日內向本院提出上訴書狀，其未敘述上訴之理由者並
得於提起上訴後十日內向本院補提理由書（均須按他造當事人之人數附繕本）。
                                          書記官  章  大  富
中    華    民    國    八十九    年     十一       月     十五         日


司法院資訊處製作；財團法人民間司法改革基金會備份。
